臺灣高等法院臺南分院刑事判決　　　　　　九十一年度上易字第八九四號　Ａ
　　　上　訴　人
　　　即　被　告　甲　○　○
右上訴人因賭博案件，不服臺灣臺南地方法院九十一年度易字第七三七號中華民國九
十一年六月二十四日第一審判決（起訴案號：臺灣臺南地方法院檢察署九十一年度營
偵字第四四三號），提起上訴，本院判決如左：
      主      文
上訴駁回。
      事      實
一、甲○○基於意圖營利之概括犯意，自民國（下同）八十九年十二月間某日起，連
    續在臺南縣柳營鄉神農村新厝十三號公眾得出入之場所，經營俗稱六合彩之賭博
    ，聚集蔡鐵仙（另經臺灣臺南地方法院檢察署不起訴處分）等不特定之多數人在
    該處簽賭下注，每注賭金新台幣（下同）八十元，以如附表編號１至３（編號３
    賭金原審誤載為十元）所示之方式，核對香港政府發行每星期二、四開獎之六合
    彩中獎號碼賭博財物。嗣於九十一年三月二十六日下午五時五十分許，為警在上
    址查獲，並扣得其所有之帳冊四本、計算機一臺、簽單七張、空白簽單十三張及
    賭資新臺幣（下同）四千元。
二、案經臺南縣警察局新營分局報請臺灣臺南地方法院檢察署檢察官偵查起訴。
      理      由
一、訊據上訴人即被告甲○○對於右揭事實坦承不諱，核與另案被告蔡鐵仙於警訊及
    偵查時供述之情節相符，並有帳冊四本、計算機一台、簽單七張、空白簽單十三
    張及賭資四千元扣案可憑，被告犯行應予認定。
二、按臺南縣柳營鄉神農村新厝十三號雖係被告甲○○之住宅，惟業據被告供不特定
    之多數人出入簽賭，自屬公眾得出入之場所。而被告意圖營利，提供上開場所，
    聚眾賭博，且身兼決定勝負於偶然變數之賭徒身分，與其他簽賭者同在公眾得出
    入之場所對賭，核被告所為，係犯刑法第二百六十六條第一項前段普通賭博罪、
    第二百六十八條前段意圖營利供給賭博場所罪及後段意圖營利聚眾賭博罪。又被
    告於各該期香港政府六合彩開獎前之多次供給賭博場所，聚眾賭博，或與賭客對
    賭，均係基於一個賭博犯意之決定，達成其同一犯罪之各個舉動，應屬法律概念
    之一接續行為。被告先後經營多期，時間緊接，犯罪構成要件相同，顯均係基於
    概括之犯意反覆為之，為連續犯，應依刑法第五十六之規定以一罪論，並加重其
    刑。又被告係一行為同時觸犯上開三罪名，為依想像競合犯，應從一較重之刑法
    第二百六十八條後段意圖營利聚眾賭博罪處斷。至於公訴人認應從一較重之刑法
    第二百六十八條前段意圖營供給賭博場所罪處斷，尚未有洽，但不須變更起訴法
    條，併此明。
三、原審認被告罪證明確，因予適用刑法五十六條、第二百六十六條第一項前段、第
    二百六十八條、第五十五條、第四十一條第一項前段、第四十二條第二項、第三
    十八條第一項第二款、第三款、罰金罰鍰提高標準條例第一條前段、第二條規定
    ，並審酌被告犯罪之動機、目的、手段、所得之利益、犯罪後坦承犯行及無犯罪
    前科紀錄，有臺灣高等法院被告全國前案紀錄表一份可參等一切情狀，量處有期
    徒刑六月，併科罰金一萬元，並諭知有期徒刑部分易科罰金及罰金部分易服勞役
    之折算標準，以資懲儆。扣案帳冊四本、計算機一台、簽單七張、空白簽單十三
    張及賭資四千元均係被告所有，而其中帳冊四本、計算機一台、簽單七張、空白
    簽單十三張均係供犯罪所用之物，而賭資四千元則係犯罪所得之物，均應宣告沒
    收。本院核其認事用法均無違誤，量刑亦稱妥適，被告上訴意旨指摘原判決量刑
    過重，為無理由，應予駁回。
據上論斷，應依刑事訴訟法第三百六十八條，判決如主文。
本案經檢察官許仲瑩到庭執行職務。
中    華    民    國      九十一      年      九      月      十七      日
                                  臺灣高等法院臺南分院刑事第四庭
                                      審判長法官  陳    義    仲
                                            法官  宋    明    蒼
                                            法官  楊    子    莊
右正本證明與原本無異。
不得上訴。
                                      法院書記官  王    全    龍
中    華    民    國      九十一      年      九      月      十八      日
附錄法條：
刑法第二百六十六條第一項前段
  在公共場所或公眾得出入之場所賭博財物者，處一千元以下罰金。但以供人暫時娛
  樂之物為賭者，不在此限。
  當場賭博之器具與在賭檯或兌換籌碼處之財物，不問屬於犯人與否，沒收之。
刑法第二百六十八條
  意圖營利，供給賭博場所或聚眾賭博者，處三年以下有期徒刑，得併科三千元以下
  罰金。
附表
┌──┬──┬───────────────────┐
│編號│俗稱│   賭        博        方        式   │
├──┼──┼───────────────────┤
│    │港二│核對香港政府發行每星期二、四開獎六合彩│
│    │    │六組號碼，每注猜押二組號碼（○一號─四│
│ １ │    │十五號），每注賭金八十元，如二組均押中│
│    │    │，可得五千三百元，如未押中，賭金歸組頭│
│    │碰星│所有。                                │
├──┼──┼───────────────────┤
│    │港三│核對香港政府發行每星期二、四開獎六合彩│
│    │    │六組號碼，每注猜押三組號碼（○一號─四│
│ ２ │    │十五號），每注賭金八十元，如三組均押中│
│    │    │，可得五萬三千元，如未押中，賭金歸組頭│
│    │碰星│所有。                                │
└──┴──┴───────────────────┘
┌──┬──┬───────────────────┐
│    │港四│核對香港政府發行每星期二、四開獎六合彩│
│    │    │六組號碼，每注猜押四組號碼（○一號─四│
│ ３ │    │十五號），每注賭金八十元，如四組均押中│
│    │    │，可得七萬元，如未押中，賭金歸組頭所有│
│    │碰星│。                                    │
└──┴──┴───────────────────┘
